# 期末可以按照定期利率计息，确认为投资收益，并增加“其他债权投资——应计利息”。307 、请教陈版主，关于股权回购会计处理

提问人：buzhanbo 时间：2023-08-30 15:12:42
背景：背景：
某私募合伙基金增资方式投资A公司，增资协议约定，若 2022 年 12 月 31 日前A公司无法上市，则A公司股东B需要按照增资本金+利息（计息至实际支付回购款时）的金额来回购A公司股权，同时约定应当在触发回购条款且私募合伙发函后 30 天内支付回购款。
2023 年 1 月私募合伙企业向股东B发函要求回购，但B股东协商延期支付回购款，目前已超 30 天，逾期。
问题：问题：
请问私募合伙企业对 A 公司投资应当如何会计处理呢？（原在交易性金融资产核算）
方式方式 1. 触发回购条款且向B发函后，终止确认交易性金融资产，按本金+利息确认为债权投资，摊余成本计量。 年末计提减值损失。
方式方式 2. 触发回购条款且向B发函后，终止确认交易性金融资产，按本金+利息确认为债权投资，后续计量时仍按公允价值计量，计入公允价值变动收益。
方式方式 3. 不终止确认交易性金融资产，待B最终履约回购时再终止确认。 公允价值按照本+利息，同时考虑对方支付能力来考虑。
感谢陈版主！！！

回答人：chenyiwei
在目前情况下，只是向对方发出了履约通知，对方是否认可、是否接受、是否有履约能力均不确定，故资产负债表日仍作为一项交易性金融资产核算，其期末公允价值计量不考虑该回购约定的影响，仅考虑该资产本身的公允价值及其变动。
后续直到将该部分股权过户给原股东（回购义务人）之前，都不应终止确认该交易性金融资产。通常情况下其公允价值应小于回购款本息。
即，基本赞同主帖的方案 3 ，但在期末公允价值计量方面有所不同。